臺灣高等法院高雄分院刑事判決　　　　94年度上訴字第1063號
上　訴　人
即　被　告　卯○○
上　訴　人
即　被　告　辛○○
　　　　　　　　　　（另案在高雄監獄執行中）
共　　　同
指定辯護人　本院公設辯護人　孫妙岑
上　訴　人
即　被　告　巳○○
輔　佐　人　蘇勝隆
選任辯護人　陳旻沂　律師
上列上訴人因被告強盜等案件，不服臺灣高雄地方法院93年度訴
字第3081號中華民國94年6月13日第一審判決（起訴案號：臺灣
高雄地方法院檢察署93年度偵字第19828 、21415 號），提起上
訴，本院判決如下：
    主  文
原判決撤銷。
辛○○共同攜帶兇器結夥三人以上竊盜，累犯，處有期徒刑貳年
陸月，一字型螺絲起子及十字型螺絲起子各壹支，均沒收；又共
同意圖為自己不法之所有，攜帶兇器，以強暴至使不能抗拒，而
取他人之物，累犯，處有期徒刑拾年；應執行有期徒刑拾壹年陸
月，一字型螺絲起子及十字型螺絲起子各壹支，均沒收。
卯○○共同攜帶兇器結夥三人以上竊盜，處有期徒刑貳年肆月，
一字型螺絲起子及十字型螺絲起子各壹支，均沒收；又共同意圖
為自己不法之所有，攜帶兇器，以強暴至使不能抗拒，而取他人
之物，處有期徒刑玖年；應執行有期徒刑拾壹年，一字型螺絲起
子及十字型螺絲起子各壹支，均沒收。
巳○○共同攜帶兇器結夥三人以上竊盜，處有期徒刑貳年肆月，
一字型螺絲起子及十字型螺絲起子各壹支，均沒收；又共同意圖
為自己不法之所有，攜帶兇器，以強暴至使不能抗拒，而取他人
之物，處有期徒刑捌年；應執行有期徒刑拾年，一字型螺絲起子
及十字型螺絲起子各壹支，均沒收。
    事  實
一、辛○○於民國（以下同）90年間，因搶奪案件，經本院以90
    年度上訴字第1785號案件，判處有期徒刑1 年6 月確定，於
    91年4 月30日入監執行，於92年6 月12日縮短刑期假釋，並
    於同年10月7 日假釋期滿未經撤銷而執行完畢。辛○○、卯
    ○○及巳○○基於意圖為自己不法所有之概括犯意，連續於
    ：(一)附表編號1 所示之時間、地點，由被告辛○○以附表編
    號1 所示之方法，竊取寅○○所有如附表編號1 所示之物品
    。(二)辛○○、卯○○及巳○○共同基於竊盜及毀損犯意聯絡
    ，攜帶卯○○所有客觀上得以危害人生命、身體可供兇器使
    用之一字型螺絲起子及十字型螺絲起子各1 支，先後於附表
    編號2 及編號12所示之時間、地點，以附表編號2 及編號12
    所示之方法及分工，敲破丑○○及癸○○所有如附表編號2
    及編號12所示之車輛之車窗後，進入車內竊取如附表編號2
    所示之汽車音響、VCD 、及編號12車號VK-4555 號自用小客
    車1 輛，並足以生損害於丑○○。(三)辛○○及卯○○共同基
    於犯意聯絡，攜帶上開可供兇器使用之一字型螺絲起子及十
    字型螺絲起子各1 支，於附表編號3 所示之時間、地點，以
    附表編號3 所示之方法，竊取丁○○所有自用小客車內之現
    金新臺幣（下同）100 元。(四)辛○○及巳○○共同基於犯意
    聯絡，攜帶上開可供兇器使用之一字型螺絲起子1 支，於附
    表編號4 至6 、編號8 、編號11所示之時間、地點，以於附
    表編號4 至6 、編號8 、編號11所示之方法，分別竊得壬○○、甲○○、子○○、辰○○、庚○○所有如附表編號4 至
    6 、編號8 、編號11所示自用小客車內之財物。(五)卯○○及
    巳○○共同基於竊盜及毀損犯意聯絡，攜帶上開可供兇器使
    用之一字型螺絲起子及十字型螺絲起子各1 支，於附表編號
    7 及編號10所示之時間、地點，將附表編號7 及編號10所示
    自用小客車之車窗敲破之方法，竊取乙○○及己○○如附表
    編號7 及10所示之物品，並足以生損害於乙○○及己○○。
    (六)卯○○承前揭概括犯意，攜帶上開可供兇器使用之一字型
    螺絲起子及十字型螺絲起子各1 支，於附表編號9 所示之時
    間、地點，以附表編號9 所示之方法，竊取丙○○所有如附
    表編號9 所示自用小客車內之物品。
二、辛○○、卯○○及巳○○於93年10月1 日凌晨4 時許，竊得
    如附表編號12所示之車號VK-4555 號自用小客車後，因卯○○知悉鄰居戊○○平日做生意很早起來需攜帶鉅款開車出門
    補貨，告知辛○○、巳○○2 人，3 人即另行起意，共同基
    於意圖為自己不法所有之犯意聯絡，共謀在路上搶劫戊○○
    之錢財，即由巳○○駕駛該竊得之自用小客車搭載辛○○，
    並攜帶客觀上得以危害人生命、身體可供兇器使用之扳手1
    支，卯○○則駕駛由其不知情之友人黃志文於同年9 月30日
    承租之車號ZQ -9411號自用小客車，一同前往卯○○位於高
    雄縣橋頭鄉○○村○○街70巷2 號住處外面等候戊○○出門
    ，俟戊○○於同日凌晨4 時30分許，駕駛車號Y0-5055 號自
    用小貨車自住處出發，欲前往設於高雄市左營區之哈囉市場
    補貨，巳○○及辛○○隨即駕駛上開車號VK-4555 號自用小
    客車尾隨戊○○，卯○○則駕駛前開車號ZQ-9411 號自用小
    客車跟隨在巳○○及辛○○駕駛之自用小客車後方，惟卯○○僅跟隨至高雄市楠梓區時，因未能跟上而未再繼續跟隨。
    同日凌晨4 時40分許，在高雄市○○區○○路21號前，巳○○駕駛上開自用小客車超越戊○○駕駛之車輛，並以上開自
    用小客車攔阻戊○○之去路後，辛○○隨持前開扳手下車，
    開啟戊○○駕駛之自用小客車車門，喝令戊○○交出身上財
    物，並強扯戊○○脖子上之玉墜子項鍊，因用力過猛，僅取
    得玉墜子及部分鍊條，辛○○欲再行奪取裝放現金約23萬元
    （檢察官誤為68萬元）而取繫於戊○○腰上之圍裙布袋，因
    戊○○抗拒而與辛○○發生拉扯，巳○○遂下車協助拉扯戊○○之圍裙布袋，嗣經辛○○高舉扳手，並以該扳手毆擊戊○○右肩1 次之強暴方法，致使戊○○受有右肩挫傷瘀血4
    ×5 公分、5 ×6 公分而不能抗拒，巳○○遂強行拉扯取走
    繫於戊○○腰際之前開圍裙布袋，戊○○並因遭拉扯而自該
    自用小貨車跌下，受有雙膝擦破傷右4 ×4 公分、左5 ×5
    公分之傷害，得手後，辛○○駕駛上開車號VK-4555 號自用
    小客車搭載巳○○逃逸，至高雄大學旁之某產業道路與卯○○會合，並朋分贓款，辛○○分得款項約15萬元，卯○○及
    巳○○則各分得約4 萬元，3 人並將上開車號VK-4555 號自
    用小客車駛至高雄第一科技大學附近棄置，由卯○○駕駛車
    號ZQ-9411 號自用小客車搭載辛○○及巳○○離去。嗣因戊○○報案，始經警循線查獲，並扣得卯○○強盜所得之贓款
    31,800元。
三、案經戊○○、丑○○、乙○○、己○○訴由高雄市政府警察
    局楠梓分局移送臺灣高雄地方法院檢察署檢察官偵查起訴。
    理  由
壹、程序方面：
一、被告辛○○及卯○○均抗辯主張其等2 人於警詢製作之筆錄
    ，係出自警方刑求逼供所致。惟查被告卯○○及辛○○，分
    別於93年10月1 日17時40分許及同月22日18時許，為警查獲
    ，並於為警查獲之翌日移送臺灣高雄地方法院檢察署偵辦，
    經臺灣高雄地方法院檢察署檢察官先後於同月2 日及23日向
    台灣高雄地方法院聲請羈押，並經該院於同日裁定准許羈押
    後，送交臺灣高雄看守所羈押等情，此有高雄市政府警察局
    楠梓分局解送人犯報告書2 份、臺灣高雄地方法院檢察署檢
    察官羈押聲請書2 份、原審法院押票2 紙、押票回證2 紙，
    以及被告卯○○93年10月1 日警詢筆錄、被告辛○○同月3
    日警詢筆錄各1 份在卷可憑；而被告卯○○及辛○○進入臺
    灣高雄看守所時，曾進行例行性之身體及健康檢查，被告卯
    ○○及辛○○當時均未陳述遭人毆打受傷，且經看所守人員
    經進行身體外部檢視，亦查無任何異狀，有臺灣高雄看守所
    94 年3月23日高所正衛字第0949000319號函檢附被告健康檢
    查表、收容人入所前受傷患病經過自述登記簿、新收收容人
    內外傷登記表等資料附卷可參，若告卯○○及陳俊確曾遭警
    毆打逼供，豈有可能身上未留有任何傷勢痕跡，足見渠等2
    人辯稱：遭警刑求逼供云云，尚屬無憑。且被告卯○○對於
    警員如何刑求逼供乙事，先是供稱：當天我遭警抓到警車時
    ，警察掐伊的脖子，我不知道警察為何掐我的脖子云云（見
    原審卷(一)第29頁），嗣又改稱：在第1 次製作筆錄時，警察
    說被害者說都是我做的，我說沒有做，警察就掐我的脖子云
    云（見原審卷(一)第84頁），就其究竟係在警車上或製作筆錄
    時為警掐脖子，以及是否因否認犯罪而遭掐脖子，抑或不知
    原因即遭警掐脖子，前後供述不一，足見被告卯○○抗辯自
    白非出於任意性，應係臨頌圖免刑責所為，不足採信。
二、被告以外之人於審判外之陳述，雖不符前4 條（指刑事訴訟
    法第159 條之1 至第159 條之4）之 規定，而經當事人於審
    判程序同意作為證據，法院審酌該言詞陳述或書面陳述作成
    時之情況，認為適當者，亦得為證據；當事人、代理人或辯
    護人於法院調查證據時，知有第159 條第1 項不得為證據之
    情形，而未於言詞辯論終結前聲明異議者，視為有前項之同
    意，刑事訴訟法第159 條之5 定有明文。本案被告辛○○、
    卯○○及巳○○及渠等之辯護人對於證人即被害人寅○○、
    丑○○、丁○○、壬○○、甲○○、子○○、乙○○、辰○○、丙○○、己○○、庚○○之妻李怡青、癸○○之胞弟黃
    鴻明、戊○○、被告卯○○友人黃志文、直航聯合租車公司
    楠梓分公司店長何俊賢等15人於警詢中所為之陳述，於言詞
    辯論終結前，均未聲明異議，依法自應視為被告同意上開證
    人於警詢中所為之陳述，得作為證據，本院審酌上開證人於
    警詢中所為陳述作成時之狀況，認為適當，依刑事訴訟法第
    15 9條之5 第1 項之規定，為傳聞法則之例外，此部分應有
    證據能力。
貳、實體方面：
一、訊之被告辛○○固不否認有於附表編號1 、編號4 至6 、編
    號8 、編號11至12所示之時間、地點竊取如附表編號1 、編
    號4 至6 、編號8 、編號11至12所示之物品，並於上揭時、
    地，與被告巳○○駕駛竊得之車號VK-4555 號自用小客車攔
    阻證人戊○○後，搶取證人戊○○之財物，但矢口否認有附
    表編號2 至3 所示之竊盜犯行及加重強盜犯行，辯稱：我未
    於附表編號2 至3 所示之時間、地點，竊取丑○○及丁○○
    如附表編號2 至3 所示之物品，亦未持扳手或其他兇器強盜
    戊○○，我下車奪取戊○○脖子上項鍊未成之後，即返回車
    上，由巳○○下車拉扯戊○○身上之圍裙腰袋，是搶奪，並
    非強盜云云云；被告卯○○對於附表編號2 、編號7 、編號
    9 至10及編號12所示之竊盜之事實，固坦承不諱，惟矢口否
    認有附表編號3 之竊盜及強盜戊○○之犯行，辯稱：我未於
    附表編號3 所示之時間、地點，竊取丁○○如附表編號3 所
    示之物品，亦未提議或與辛○○及巳○○共謀強盜戊○○，
    是搶奪，非強盜云云；被告巳○○對於附表編號2 、編號4
    至8 、編號10至12所示之竊盜犯行，以及搶取戊○○之犯行
    ，均坦承不諱，惟否認強盜辯稱：卯○○僅提議我與辛○○
    可以去搶戊○○，但並未與我及辛○○共謀搶戊○○，且搶
    戊○○當天，我與辛○○並未持任何兇器，也只是搶奪，並
    非強盜云云。經查：
（一）被告辛○○於附表編號1 所示之時間、地點，以附表編號
      1 所示之方法，竊取寅○○所有如附表編號1 所示之物品
      ；被告辛○○及巳○○連續於附表編號4 至6 、編號8 、
      編號11所示之時間、地點，以於附表編號4 至6 、編號8
      、編號11所示之方法，先後竊得壬○○、甲○○、子○○
      、辰○○、庚○○所有如附表編號4 至6 、編號8、 編號
      11所示之財物；被告卯○○及巳○○於附表編號10所示之
      時間、地點，以附表編號10所示之敲破車窗之方法，竊取
      己○○如附編號10所示物品；被告辛○○、卯○○及巳○○共同於附表編號12所示之時間、地點，以附表編號12所
      示之方法及分工，竊取癸○○所有如附表編號12所示之車
      號VK-4555 號自用小客車1 輛等事實，業據被告辛○○、
      卯○○及巳○○於警訊及本院坦承不諱（見警卷第40頁、
      原審卷(一)第26至27頁、第64頁、第82頁、原審卷(二)第17頁
      、第27頁、本院卷201 頁以下），核與證人即被害人寅○○、壬○○、甲○○、子○○、辰○○、李怡青、乙○○
      、己○○、黃鴻明等人於警訊中陳述失竊情節相符（見警
      卷第58至59頁、第82至83頁、第87至89頁、第93至94頁、
      第110 至111 頁、第105 至106 頁、第98至99頁、第60至
      64頁、第72至74頁），並有汽車照片12幀、行車執照5 張
      ，以及車牌車輛失竊系統查獲車輛報表、查詢車輛認可資
      料、汽車新領牌照登記、贓物認領保管收據、車輛失竊尋
      獲證明單各1 紙附卷可稽（警卷第85至86頁、第91至92頁
      、第96至97頁、第113 頁、第108 至109 頁、第100 頁、
      第66至71頁、第76至78頁），被告辛○○、卯○○及巳○○此部分犯行已堪認定。
（二）被告辛○○於原審陳稱：附表編號4 至6 、編號8 及編號
      11所示之物品，均係以一字型螺絲起子，插入汽車車窗縫
      隙，開啟車門行竊等語（見原審卷(二)第17頁），惟被告辛○○於警詢時曾自承稱：附表編號11所示之物品，係以破
      壞門鎖方式，進入車號UX-8177 號車內行竊等語明確（見
      警卷第21頁），且證人即被害人甲○○、辰○○均證稱：
      如附表編號5 及編號8 所示之車輛門鎖遭人破壞後行竊等
      語（見警卷第87至89頁、第110 至111 頁），足認被告辛○○於原審所稱就附表編號5 、編號8 及編號11，以螺絲
      起子插入汽車車窗縫隙行竊部分，與事實不符，不足採信
      。至於附表編號12所示之竊盜案件，係由何人下手行竊乙
      節，被告辛○○一再供稱：係由我與巳○○下手行竊，卯
      ○○在旁把風等語（見警卷第18頁、原審卷(二)第18頁），
      而被告卯○○則供稱：該次竊盜案件係由我們3 人共同行
      竊等語（見原審卷(一)第225 頁），觀諸被告3 人所實施如
      附表編號2 至11所示之竊盜案件（附表編號2 至3 、編號
      7 及編號9 部分，詳如後述），通常均有1 人在旁把風，
      綜合歸納被告辛○○及卯○○之供詞，堪認附表編號12所
      示之竊盜案件，係由被告辛○○及巳○○下手實施，而由
      被告卯○○在旁把風，是被告巳○○辯稱：附表編號12所
      示之竊盜案件，係由被告辛○○下手行竊，我與被告卯○○均在旁把風云云，尚非可採（見警卷第38頁、原審卷(二)
      第18頁）。
（三）證人即被害人丑○○所有車號3N-6973 號休旅車，係於附
      表編號2 所示之時間、地點，由被告巳○○在旁把風，而
      由被告卯○○及辛○○持一字型及十字型螺絲起子各1 支
      ，破壞上開休旅車之車窗後，進入車內竊取汽車音響1 組
      及VCD 等情，已據被告卯○○供承：「93年8 月底我與辛○○及巳○○3 人至高雄縣仁武鄉○○○路384 巷口竊取
      中華牌3M-6973 號（應係3N-6973 號之誤），我與辛○○
      下手，巳○○在附近把風，竊取汽車內音響及VCD ，我與
      巳○○將該物銷贓至大社鄉乙名綽號『安仔』之男子，販
      賣所得約3,000 元，我們3 人平分」（見警卷第8 頁）、
      「持扁的、十字型的螺絲起子各1 支‧‧我們以工具將車
      窗敲破，進入車內偷東西」（見原審卷(一)223 頁）等語，
      以及被告巳○○供承：「93年8 月底我與辛○○及卯○○
      3 人至高雄縣仁武鄉○○○路384 巷口竊取中華牌3M-697
      3 號（應係3N-6973 號之誤），卯○○與辛○○下手，我
      在附近把風，竊取汽車內音響及VCD ，我忘記是否有與卯
      ○○將該物銷贓至大社鄉乙名綽號『安仔』之男子」等語
      不諱（見警卷第39頁），核與證人即被害人丑○○證稱：
      我所有車號3N-6973 號休旅車，遭人破壞車窗竊取車內音
      響1 組及VCD 等語相符（見警卷第78至79頁），並有汽車
      照片1 幀在卷可參（見警卷第81頁），被告辛○○於警詢
      時，亦坦承確曾與被告卯○○及巳○○於附表編號2 所示
      之時間、地點，竊取證人丑○○所有車號3N-6973 號休旅
      車內之汽車音響及VCD ，僅辯稱：係卯○○下手行竊，我
      與巳○○均在旁把風云云（見警卷第25頁），嗣於原審審
      理時，才矢口否認曾參與附表編號2 所示之竊盜犯行（見
      原審卷(一)第26頁、第82頁、原審卷(二)第16頁），其先後辯
      解不一，自難採信。至於被告卯○○於原審審理時供稱：
      附表編號2 所示之竊盜犯行，係我與辛○○所為等語（見
      原審卷(一)第25頁、第81頁、第223 頁），漏未敘及被告巳
      ○○，以及被告巳○○於原審審理時供稱：附表編號2 所
      示之竊盜犯行，係我與卯○○所為等語（見原審卷(一)第27
      頁、第64頁、原審卷(二)第26頁），漏未敘及被告辛○○，
      或係因法院審理時，距案發當時，已隔數月之久，而被告
      3 人竊盜犯行次數頗多，記憶難免錯誤、混淆，自應以被
      告3 人於警詢一致供承：係渠等3 人共同以敲破車窗之方
      式行竊等語，較可採信。
（四）證人即被害人丁○○所有車號TM-2846 號自用小客車，係
      於附表編號3 所示之時間、地點，由被告辛○○在旁把風
      ，而由被告卯○○持一字型及十字型螺絲起子各1 支破壞
      車號TM-2846 號自用小客車車窗，進入車內竊取現金100
      元得逞，亦據被告卯○○供稱：「（問：附表編號3 偷被
      害人丁○○車內100 元的人是誰？）答：我與辛○○，持
      前開扁的、十字的螺絲起子各1 支敲破玻璃，由我們2 人
      一起下手」等語（見原審卷(一)第223 頁），及被告辛○○
      供稱：「93年9 月初在高雄市楠梓區○○○街200 號（科
      技大學）前豐田牌白色車號TM-2846 號，我與巳○○、卯
      ○○3 人共同竊取，卯○○以一字型螺絲起子將玻璃弄破
      ，我與巳○○把風，竊得車內零錢新臺幣100 元左右」等
      語明確（見警卷第26頁），核與證人即被害人丁○○供稱
      ：我所有車號TM-2846 號自用小客車，遭人破壞車窗竊取
      車內零錢等語相符（見警卷第114 至115 頁），並有汽車
      照片1 幀附卷為證（見警卷第117 頁），自堪認定，被告
      辛○○及卯○○事後否認附表編號3 之竊盜犯行，自無足
      採。至於被告辛○○前揭於警詢供稱：巳○○亦有參與該
      次竊盜案件等語，以及被告卯○○於原審準備程序供稱：
      我係與被告巳○○共同竊取車號TM-2846 號自用小客車內
      之現金等語（見原審卷(一)第81頁），因被告巳○○自警詢
      時起，即否認參與該次竊盜犯行，而被告卯○○於原審亦
      改稱：該次係竊盜犯行，係我與被告辛○○所為，並非與
      巳○○共同竊取，我於準備程序供承係我與被告巳○○所
      為，可能係記憶不清所致等語（見原審卷(一)第223 頁、第
      225 頁），審酌被告辛○○及卯○○所為被告巳○○參與
      該次竊盜犯行部分之供述，可能係因記憶錯誤所致，基於
      「罪疑為輕」之原則，應認被告巳○○未參與該次竊盜犯
      行。另審酌被告3 人若共同行竊，通常均有1 人在旁把風
      ，是被告辛○○辯稱該次竊盜犯行，係由被告卯○○下手
      行竊，而由其在旁把風，核與渠等行竊行徑一致，參酌被
      告卯○○就該次竊盜犯行，被告巳○○是否參與乙事，因
      記憶不清，以致陳述有所齟齬，應認被告卯○○供稱：該
      次竊盜犯行係由伊與被告辛○○一起下手行竊等語，亦係
      記憶錯誤所致，尚難採信。
（五）證人即被害人乙○○所有車號BT-9735 號自用小客車，係
      於附表編號7 所示之時間、地點，由被告巳○○在旁把風
      ，而由被告卯○○持一字型及十字型螺絲起子各1 支破壞
      車號BT-9735 號自用小客車車窗，進入車內竊取汽車音響
      1 組等情，已經被告卯○○供稱：「（問：附表編號7 偷
      被害人乙○○車內音響、喇叭、擴大機是何人？）答：我
      、辛○○、巳○○一起去偷的，我們帶前揭扁的、十字的
      螺絲起子各1 支，敲破車窗，我們3 人是一起下手的」等
      語（見原審卷(一)第224 頁），以及被告巳○○供稱：「（
      問：起訴書附表編號7 ，乙○○的東西是何人偷的？）答
      ：我與卯○○去偷，我負責把風」等語甚詳（見原審卷(二)
      第27頁），核與證人乙○○供稱：我所有車號BT-9735 號
      自用小客車，遭人破壞車窗竊取車內汽車音響1 組等語相
      符（見警卷第98至99頁），並有汽車照片1 幀附卷為證（
      見警卷第100 頁），應堪認定。雖被告卯○○供稱：附表
      編號7 所示之竊盜犯行，係由我與被告辛○○、巳○○共
      同下手行竊等語，然被告辛○○自始至終均堅詞否認曾參
      與附表編號7 之竊盜犯行，而被告巳○○亦供稱：該次竊
      盜犯行，僅我與卯○○為之等語，並未提及被告辛○○參
      與該次竊盜案件，堪認被告辛○○所辯：未參與附表編號
      7 之竊盜案件等語，係屬實情，被告卯○○供稱：辛○○
      亦曾參與該次竊盜案件等語，容有誤會。又被告卯○○於
      警詢時，原係供稱：附表編號7 之竊盜案件，係由辛○○
      下手行竊，我與被告巳○○均在旁把風等語（見警卷第9
      頁），而於原審審理時則供稱：該次竊盜案件係由我們3
      人一起下手行竊等語，就附表編號7 之竊盜案件，究係何
      人下手行竊乙節，相互矛盾，堪認被告巳○○所稱：該次
      竊盜案件，係被告卯○○下手行竊，伊則在旁把風等語，
      應為真實。
（六）証人即被害人丙○○所有如附表編號9 所示之車號VT-776
      0 號自用小客車，曾遭人破壞車窗後，進入車內竊取汽車
      音響主機1 台及CD箱等情，已據證人即被害人丙○○證述
      明確（見警卷第101 至102 頁），並有汽車照片1 幀（見
      警卷第100 頁、第104 頁）在卷為憑，而被告卯○○迭於
      警詢及原審審理中供承：確曾於附表編號9 所示之時間、
      地點，持一字型及十字型螺絲起子各1 支破壞該車車窗行
      竊等語（見警卷第9 頁、原審卷(一)第25頁、第81頁、第22
      4 頁），是被告卯○○就附表編號9 之攜帶兇器竊盜犯行
      ，亦堪認定。被告卯○○雖於警詢及本院移審訊問時，供
      稱：附表編號9 之竊盜案件，係我與被告辛○○共同所為
      等語（見警卷第9 頁、原審卷(一)第25頁），嗣於原審準備
      程序中改稱：該次竊盜案件，係我與被告巳○○所為等語
      （見原審卷(一)第81頁），是其就附表編號9 之竊盜案件係
      與何人一同竊盜，前後供述不一，參酌被告辛○○及巳○○均堅決否認參與附表編號9 之竊盜犯行，自難依憑被告
      卯○○前後不一之供述，遽認被告辛○○或巳○○亦曾參
      與附表編號9 所示之竊盜犯行。
（七）證人即被害人戊○○於93年10月1 日凌晨4 時40分許，在
      高雄市○○區○○路21號前，遭被告巳○○駕駛竊得之車
      號VK-4555 號自用小客車搭載被告辛○○攔阻去路後，被
      告辛○○即持客觀上得以危害人生命、身體可供兇器使用
      之扳手1 支，強扯戊○○脖子上之玉墜子項鍊，並喝令證
      人戊○○交出錢，因戊○○不從，被告辛○○即以該扳手
      毆擊證人戊○○之強暴方法，致使證人戊○○不能抗拒，
      致其繫於腰際、裝有現金約23萬元之圍裙布袋遭被告巳○○強行取走等情，除經被告辛○○及巳○○於警詢供承不
      諱外（見警卷第18至20頁、第31至33頁），核與證人戊○○證述情節大致相符（見警卷第52頁、原審卷(一)第208 頁
      、本院卷第155 頁以下），並有泰和醫院93年10月4 日診
      斷證明書及贓物認領保管收據1 紙在卷可憑，被告辛○○
      及巳○○雖於原審及本院審理時否認持扳手強盜證人戊○○，被告辛○○辯稱：當日我告訴警員未持鐵棍，但警察
      及被害人都說我持鐵棍云云（見原審卷(二)第9 頁），本院
      審理時被告辛○○辯稱：我是拿手機云云，被告巳○○辯
      稱：我未於警詢中陳述被告辛○○手持鐵棍，警詢筆錄上
      之記載係警察拷貝被告辛○○之筆錄所致云云（見原審卷
      (二)第20頁），惟被告辛○○除於警詢自承持類似扳手之鐵
      製物品外，亦於偵訊時一致供稱：持螺絲起子強盜戊○○
      等語明確（見93年度偵字第21415 號偵查卷第4 頁），若
      警詢筆錄確係警員未按被告辛○○之意思而記載，被告辛○○自無於偵訊時仍為相同陳述之理，參以警員於93年10
      月22日查獲被告辛○○時，曾帶同被告辛○○尋找其供稱
      之作案工具，但未所獲等情，此據被告辛○○自承在卷（
      見原審卷(二)第9 頁），若警員確係刻意誣陷被告辛○○，
      應無大費周章帶同被告辛○○找尋該作案工具之必要，是
      被告辛○○前揭所辯，即不足採。又被告辛○○及巳○○
      雖均係於93年10月22日為警查獲，然因被告辛○○拒絕夜
      間詢問，致被告巳○○先於同日23時起接受警詢，至翌日
      即同月23日0 時40分止，而被告辛○○則於同月23日16時
      起，始接受警詢，有各該次警詢筆錄共3 份在卷可查（見
      警卷第14頁、第29頁、第16頁），是被告巳○○接受警詢
      時，被告辛○○既然因拒絕夜間詢問而未製作筆錄，警員
      自不可能拷貝被告辛○○之警詢筆錄充作被告巳○○警詢
      筆錄之內容，是被告巳○○前揭所辯，亦不足採，又參酌
      證人戊○○於原審證稱：當日被告辛○○所持之扳手體積
      非小，我不可能看錯，且該扳手上尚有調整扳手開闔大小
      之螺旋等語（見原審卷(一)第218 頁），對於被告辛○○當
      日所持器具描述甚詳，堪信屬實，本院審理時被害人侯金
      玉仍稱：被告等是拿扳手等語（見本院卷第157 頁），參
      酌一般人在路上突遭2 名青年駕車攔住去路，並強力掠取
      身上之財物，其中1 名青年手上更持足以危害人生命、身
      體之金屬物品，客觀上顯難抗拒，是本案尚不得以證人戊○○曾與被告辛○○、巳○○發生拉扯，遽認證人戊○○
      未達不能抗拒之程度，從而被告辛○○及巳○○攜帶兇器
      強盜犯行，自堪認定。
（八）又被告辛○○及巳○○之所以強盜證人戊○○，係經被告
      卯○○之提議，被告卯○○並提供證人戊○○之作息時間
      ，由被告巳○○駕駛竊得之車號VK-4555 號自用小客車，
      前往被告卯○○位於高雄縣橋頭鄉○○村○○街70巷2 號
      住處外面等候戊○○，俟戊○○於同日凌晨4 時30分許，
      駕駛車號Y0-5055 號自用小貨車自住處出發，欲前往哈囉
      市場補貨，除被告巳○○及辛○○駕駛上開竊得之車號VK
      -4555 號自用小客車尾隨戊○○外，被告卯○○亦駕駛由
      其友人黃志文於同年9 月30日承租之車號ZQ-9411 號自用
      小客車跟隨在後，嗣因被告卯○○在高雄市楠梓區未跟上
      被害人戊○○及被告巳○○駕駛之車輛，被告卯○○始於
      被告辛○○及巳○○強盜戊○○身上之玉墜子項鍊及現金
      約23萬元得逞後，至高雄大學旁之某產業道路會合，朋分
      贓款，被告辛○○分得款項約15萬元，被告卯○○及巳○○則各分得約4 萬元等情，亦據被告辛○○供稱：「（問
      ：你們做此案均是由何人策劃？何人提議？）答：都是由
      卯○○策劃及提議」、「做案當天大約於早上3 、4 時許
      ，我與卯○○及巳○○一同在高雄縣岡山鎮○○路21號前
      ，竊取一部紅色喜美自小客車後，前往卯○○住處…在高
      雄縣橋頭鄉卯○○住處附近由卯○○發現被害人正開車出
      來…我就跟隨在後，卯○○另開乙部白色（三菱牌）自小
      客跟隨在我後面…搶奪得手後，再由我駕駛紅色喜美自小
      客，巳○○坐副駕駛座離開案發現場，開至高雄大學旁邊
      產業道路與卯○○會合，然後就把行搶得手之新臺幣分贓
      ，我分得新臺幣15萬元左右，卯○○分得新臺幣約4 萬元
      左右，巳○○分得新臺幣約4 萬元左右，金項鍊乙條我拿
      給巳○○但不知道是誰拿走的，然後把該紅色喜美自小客
      車丟棄於高雄科技大學附近之產業道路，再乘坐卯○○所
      駕駛之白色三菱牌自小客」等語（見警卷第18至20頁），
      被告巳○○供稱：「當時是我開車，辛○○坐在前座。卯
      ○○另開乙部白色（三菱）自小客跟隨在我後面。由辛○○手持乙根類似扳手之鐵棍，下車行搶，搶奪得手後辛○○分得新臺幣約15萬元，卯○○分得新臺幣約4 萬元，我
      分得新臺幣約4 萬元」、「（問：你們做案均由何人策劃
      ？何人提議？）答：都是由卯○○策劃及提議」等語綦詳
      （見警卷第31頁），而被告卯○○於警詢時，亦供稱：證
      人戊○○每日凌晨4 、5 時會出門賣菜，係我告知被告辛○○，而案發當日，我與被告辛○○、巳○○在其住處外
      等候證人戊○○，證人戊○○出門後，我們3 人即駕駛車
      輛尾隨，而我駕駛之車輛在高雄市楠梓區過火車鐵軌處跟
      丟，約20分鐘左右，被告辛○○撥打電話通知我到台糖量
      飯店附近會合，分給我現金31,800元等語明確（見警卷第
      2 至3 頁），斟酌被告3 人中，僅被告卯○○知悉證人戊○○每日出門之時間，而被告3 人於93年10月1 日凌晨4
      時許，共同竊得車號VK-4555 號自用小客車後，隨即返回
      被告卯○○位於高雄縣橋頭鄉住處等待證人戊○○，顯見
      被告3 人就強盜證人戊○○之事，早有預謀，而被告卯○○除提供證人戊○○出門時間外，更於被告辛○○及巳○○駕駛車號VK-4555 號自用小客車跟隨證人戊○○時，亦
      尾隨在後，並於被告辛○○及巳○○強盜得逞後，朋分贓
      款，此據被告卯○○自承在卷，若被告卯○○並無參與強
      盜戊○○之意，又何需在被告辛○○及巳○○尾隨證人戊○○駕駛之車輛時，亦跟隨在後，且被告辛○○及巳○○
      對於強盜戊○○所得之現金約23萬元，又何需朋分部分贓
      款予被告卯○○？由此足見被告辛○○及巳○○於警詢供
      稱：該強盜案係由被告卯○○提議及策劃等語，應屬非虛
      ，被告辛○○及巳○○於原審審理時，否認被告卯○○參
      與本件強盜案件，自係迴護被告卯○○之詞，要無可採。
      至於證人戊○○指稱：其遭被告辛○○及巳○○強盜現金
      68萬元，以及玉墜子項鍊及手機1 支等語（見警卷第49頁
      反面、原審卷(一)第210 頁及本院卷第155 頁），惟被告辛○○及巳○○供承強盜之物品，僅有現金約23萬元及玉墜
      子項鍊1 條，致使證人戊○○遭強盜之現金究為約23萬元
      或68萬元，以及是否另有手機遭強盜，產生疑義，本院審
      酌證人戊○○描述案發當日之強盜過程，僅描述其脖子上
      項鍊及放置現金之圍裙布袋如何遭被告辛○○及巳○○強
      行取走，對於其手機係如何遭搶，則隻字未提，而案發當
      日，事出突然，證人戊○○心理難免緊張，且其曾與被告
      辛○○及巳○○發生拉扯，該手機是否確因被告辛○○及
      巳○○強行取走，抑或拉扯中掉落遺失，證人戊○○非無
      記憶錯誤之可能，尚難憑證人戊○○之指證，逕認被告3
      人曾強盜證人戊○○之手機。又案發當日，被告卯○○並
      未在現場實行強盜證人戊○○之行為，已如前述，證人戊○○卻於警詢時一再指認被告卯○○即係強盜其脖子上項
      鍊及圍裙布袋之人，且證人戊○○於原審審理時陳稱：事
      後被告卯○○曾去接應被告辛○○及巳○○等語，經檢察
      官詰問：「妳怎麼知道卯○○有去接應他們？」，證人戊○○回稱：「當然知道，卯○○住在我家後面，他早就預
      謀要搶我」，檢察官再問：「如何知道卯○○要搶妳？」
      證人戊○○答稱：「因為他小時候就偷過我的蒜頭，拿去
      丟在水溝」等語（見原審卷(一)第209 頁），是證人戊○○
      主觀上認定被告卯○○參與強盜，係根據其對被告卯○○
      之不良印象，而並非根基於客觀之證據及事實，顯見證人
      戊○○對被告卯○○存有偏見，是否因此誇大其所受損失
      ，即值存疑，本院因認不得以證人戊○○之片面證述，據
      以認定被告3 人強盜之現金高達68萬元，且亦無証据証明
      戊○○是被強盜68萬元，而應以被告辛○○及巳○○一致
      供稱：強盜現金為約23萬元等語，作為本案認定事實之基
      礎。
（九）被告辛○○於本院審理時陳稱：「（問：你們去偷這部車
      子，是否要作為搶戊○○所用？）答：偷車子之前沒有想
      到去搶劫戊○○」等語；被告卯○○亦於本院陳稱：「偷
      車子之前，沒有想到要搶戊○○」等語；被告巳○○亦於
      本院陳稱：「偷車子回來以後才想到要搶戊○○」等語（
      見94年10月25日本院審判筆錄，即本院卷第154 頁），足
      見被告等搶劫戊○○是另行起意，並非為搶劫戊○○而偷
      車。
    綜上所述，被告辛○○、卯○○、巳○○強盜戊○○財物，
    是攜帶扳手兇器，將開車行進中之戊○○攔截下來，再將之
    毆打，再硬搶其身上財物，顯使戊○○到不能抗拒之程度，
    應係攔路搶劫婦女之強盜，被告等辯稱係搶奪云云，係避重
    就之詞，不足採信，其等強盜犯行均已堪認定。
二、按高雄地區於93年6 月27日之日出時刻為5 時17分，日末時
    刻則為18時47分，此觀高雄地區中華民國93年日出日末時刻
    表之記載，即屬自明，是被告辛○○於93年6 月27日4 時許
    ，侵入證人寅○○位於附表編號1 所示之住處行竊，自屬刑
    法第321 條第1 項第1 款規定「於夜間侵入住宅」之情形。
    次按刑法上強盜罪之強暴、脅迫，以所施用威嚇之程度，客
    觀上足以壓抑被害人之意思，至使不能抗拒為已足，至施用
    之威嚇手段，客觀上是否足以壓抑被害人之意思自由，應依
    一般人在同一情況下，其意思自由是否因此受壓制為斷，不
    以被害人之主觀意思為準，是以犯強盜罪所施之強暴、脅迫
    行為，祇須在客觀上足以壓抑被害人之抗拒為已足，至被害
    人能否抗拒，實際上有無抗拒，則與強盜罪之成立，不生影
    響。本案被告卯○○策劃後，由被告辛○○手持扳手，與被
    告巳○○駕駛車輛於凌晨4 時40分許，攔截手無寸鐵且毫無
    防備之婦人戊○○，強取戊○○脖子上之項鍊及裝放現金約
    23萬元而繫於腰際之圍裙布袋，以一般人在同一情狀之下，
    突遭兩名青年男子攔阻去路，手持扳手強盜，其意思自由當
    受壓制甚明。又所謂兇器，其種類並無限制，凡客觀上足對
    人之生命、身體、安全構成威脅，具有危險性之兇器均屬之
    （參照最高法院79年台上字第5253號判例要旨）。被告卯○○、辛○○及巳○○於附表編號2 至12所示之時間、地點行
    竊時，所持之一字型螺絲起子及十字型螺絲起子各1 支，以
    及被告辛○○及巳○○強盜證人戊○○時，被告辛○○所持
    扳手1 支，雖均未扣案，然依社會通常觀念，螺絲起子及扳
    手均係金屬製品，材質堅硬，而為可供兇器使用之物，應屬
    無疑，故被告辛○○、卯○○、巳○○3 人強盜行為顯有刑
    法第321 條第1 項第3 款之「攜帶兇器而犯之」情形。是核
    被告辛○○所為，就附表編號1 部分，係犯刑法第321 條第
    1 項第1 款之夜間侵入住宅竊盜罪；就附表編號2 部分，係
    犯同法第321 條第1 項第3 、4 款之結夥三人以上攜帶兇器
    竊盜罪及同法第354 條之毀損罪；就附表編號3 至6 、編號
    8 、編號11部分，均係犯同法第321 條第1 項第3 款之攜帶
    兇器竊盜罪；就附表編號12部分，係犯同法第321 條第1 項
    第3 、4 款之結夥三人以上攜帶兇器竊盜罪。被告卯○○就
    附表編號2 部分，係犯同法第321 條第1 項第3 、4 款之結
    夥三人以上攜帶兇器竊盜罪及同法第354 條之毀損罪；就附
    表編號3 及編號9 部分，均係犯同法第321 條第1 項第3 款
    之攜帶兇器竊盜罪；就附表編號7 及編號10部分，係犯同法
    第321 條第1 項第3 款之攜帶兇器竊盜罪及同法第354 條之
    毀損罪；就附表編號12部分，係犯同法第321 條第1 項第3
    、4 款之結夥三人以上攜帶兇器竊盜罪。被告巳○○就附表
    編號2 部分，係犯同法第321 條第1 項第3 、4 款之結夥三
    人以上攜帶兇器竊盜罪及同法第354 條之毀損罪；就附表編
    號4至8、編號10至11部分，均係犯同法第321 條第1 項第3
    款之攜帶兇器竊盜罪；就附表編號10部分，係犯同法第321
    條第1 項第3 款之攜帶兇器竊盜罪及同法第354 條之毀損罪
    ；就附表編號12部分，係犯同法第321 條第1 項第3 、4 款
    之結夥三人以上攜帶兇器竊盜罪。又就強盜證人戊○○部分
    ，被告辛○○、卯○○、巳○○3 人，均係犯同法第330 條
    第1 項之攜帶兇器強盜罪。又按「犯強盜罪而使被害人受輕
    傷，乃實施強暴行為所致，應吸收於盜匪罪質之中，不另成
    罪」（最高法院70年度台上字第676 號判決參照），本案被
    告辛○○及巳○○在上揭時、地強盜戊○○，致使戊○○受
    有右肩挫傷瘀血4 ×5 公分、5 ×6 公分，以及雙膝擦破傷
    右4 ×4 公分、左5 ×5 公分之傷害，乃實施強暴行為所致
    ，應吸收於攜帶兇器強盜罪質中，不另成罪。另按刑法分則
    或刑法特別法中規定之結夥二人或三人以上之犯罪，應以在
    場共同實施或在場參與分擔實施犯罪之人為限，不包括同謀
    共同正犯在內，最高法院76年台上字第7210號著有判例可資
    參照，因被告卯○○僅係參與共謀強盜戊○○，而因開車尾
    隨時跟丟，而未在現場實施強盜犯行，是檢察官認被告辛○○、卯○○、巳○○3 人就強盜戊○○部分，係涉犯刑法第
    330 條第1 項之結夥3 人以上強盜罪，容有誤會，惟起訴法
    條既無錯誤，自無庸變更起訴法條。又被告3 人間，就附表
    編號2 及編號10之結夥三人以上攜帶兇器竊盜罪、毀損罪及
    攜帶兇器強盜罪；被告辛○○及卯○○間，就附表編號2 之
    攜帶兇器竊盜罪；被告辛○○及巳○○間，就附表編號4 至
    6 、編號8 及編號11之攜帶兇器竊盜罪；被告卯○○及巳○○間，就附表編號7 及編號10之攜帶兇器竊盜罪及毀損罪，
    具有犯意聯絡及行為分擔，均為共同正犯。被告辛○○先後
    9 次加重竊盜犯行（詳如附表編號1 至6 、編號8 、編號11
    至12所示）、被告卯○○先後7 次加重竊盜犯行（詳如附表
    編號2 至3 、編號7 、編號9 至10、編號12所示）及3 次毀
    損犯行（詳如附表編號2 、7 、10所示）、被告巳○○先後
    9 次加重竊盜犯行（詳如附表編號2 、編號4 至8 、編號10
    至12所示）及3 次毀損犯行（詳如附表編號2 、7 、10所示
    ），均時間緊接，犯罪基本構成要件相同，顯係基於概括犯
    意反覆為之，為連續犯，各應從重論以一結夥三人以上攜帶
    兇器竊盜罪，以及被告卯○○及巳○○從重論以一毀損罪。
    又被告卯○○毀損編號2 、7 及10所示之車子車窗，其目的
    係竊取車內如附表編號2 、7 、10所示之物品，所犯上揭毀
    損、連續結夥三人以上攜帶兇器竊盜罪二罪間，具有方法、
    目的之牽連關係，為牽連犯，依刑法第55條之規定，應從一
    重之結夥三人以上攜帶兇器竊盜罪處斷。又所從重處斷之結
    夥三人以上攜帶兇器竊盜罪及加重強盜罪，犯意各別，罪名
    不同，應分論併罰。另毀損部分，已据被害人丑○○、乙○○、己○○於警訊中提出告訴，檢察官漏未就附表編號2 、
    7 、10所示之毀損犯行提起公訴，惟該未經起訴之毀損部分
    ，因與竊盜部分，具有牽連犯之裁判上一罪關係，本院自得
    併為審理。又被告辛○○於90年間，因搶奪案件，經本院以
    90年度上訴字第1785號，判處有期徒刑1 年6 月確定，於91
    年4 月30日入監執行，於92年6 月12日縮短刑期假釋，於同
    年10月7 日假釋期滿未經撤銷而執行完畢等情，此有臺灣高
    等法院被告前案紀錄表1 紙在卷可按，被告辛○○於有期徒
    刑執行完畢後，5 年以內再犯本件有期徒刑以上之罪，為累
    犯，應依法加重其刑。
三、原審予以論科，固非無見，惟查本件被告辛○○、卯○○、
    巳○○3 人均稱：「偷車子之前沒有想到去搶劫戊○○」「
    偷車子回來以後才想到要搶戊○○」，足見被告辛○○、卯
    ○○、巳○○搶劫戊○○是另行起意，並非為搶劫戊○○而
    偷車，已如前述，原審認偷車與搶劫間係牽連犯，尚有未洽
    ，被告辛○○、卯○○、巳○○3 人上訴否認強盜，主張係
    搶奪，雖均無理由，惟原判決既有可議，自應予撤銷改判。
    審酌被告辛○○、卯○○、巳○○3 人正值青年，不知憑己
    力謀生，竟連續加重竊盜獲取所需財物，使被害人等遭受損
    失，更覬覦戊○○正當職業所得，共謀持兇器強盜戊○○財
    物，嚴重危害社會治安，使成戊○○損失慘重，及其等犯罪
    動機、目的、手段、所造損害等一切情狀，分別量處如主文
    所示之刑，並定其應執行刑。被告辛○○、卯○○、巳○○
    3 人用以竊取如附表所示之車輛內物品所用之一字型螺絲起
    子及十字刑螺絲起子各1 支，均為被告卯○○所有，此據被
    告卯○○及辛○○供承在卷（見警卷第9 頁、第27頁），且
    係供被告辛○○、卯○○、巳○○3 人為如附表編號2 至12
    所示之竊盜犯罪所用之物，雖未扣案，惟無證據證明業已滅
    失，應依刑法第38條第1 項第2 款規定，均併予宣告沒收。
    至被告辛○○持以強盜戊○○之扳手1 支，因無證據證明為
    被告辛○○、卯○○、巳○○3 人所有，爰不予宣告沒收；
    另扣案之現金31,800元，係被告3 人強盜戊○○現金約23萬
    元後，分予被告卯○○之贓款之一部分，該款項仍屬戊○○
    所有，亦不予宣告沒收，均附此敘明。；
四、公訴意旨另以：附表編號3 所示之竊盜犯行，除被告辛○○
    及卯○○外，被告巳○○亦有參與，而為共同正犯；附表編
    號4 至5 及編號8 所示之竊盜犯行，除被告辛○○及巳○○
    外，被告卯○○亦有參與，而為共同正犯；附表編號7 所示
    之竊盜犯行，除被告卯○○及巳○○外，被告辛○○亦曾參
    與，而為共同正犯；附表編號9 所示之竊盜犯行，除被告卯
    ○○外，被告辛○○亦有參與，而為共同正犯，因認被告辛○○、卯○○、巳○○此部分各另涉有刑法第321 條之加重
    竊盜罪嫌。惟查：
（一）被告巳○○堅決否認參與附表編號3 之竊盜案件，公訴人
      認被告巳○○曾參與該次竊盜案件無非以被告辛○○於93
      年11月2 日警詢中所為之供述（見警卷第26頁），為其主
      要論據。惟被告辛○○事後翻異前詞，否認參與該次竊盜
      案件，致被告巳○○是否與其參與該次竊盜案件，即屬不
      明，雖被告卯○○於本院94年1 月26日準備程序陳稱：曾
      與被告巳○○共同竊取如附表編號3 所示之車號TM-2846
      號自用小客車內之現金云云（見原審卷(一)第81頁），然被
      告卯○○於原審審判期日，復改口稱：該次係竊盜犯行，
      係伊與被告辛○○所為，並非與被告巳○○共同竊取，其
      於準備程序供承係與被告巳○○所為，可能係記憶不清所
      致等語（見原審卷(一)第223 頁、第225 頁），是被告卯○○之供詞，亦屬前後矛盾，自無法僅憑被告辛○○及卯○○前後不一之供述，遽認被告曾參與該次之竊盜犯行。
（二）被告辛○○雖於前揭警詢時供稱：被告卯○○亦參與附表
      編號4 至5 及編號8 之竊盜案件云云（見警卷第25至26頁
      ），惟其於原審審理時已改稱：附表編號4 至5 及編號8
      之竊盜案件係我與被告巳○○所為等語（見原審卷(一)第26
      頁、第82頁、原審卷(二)第17頁），對照被告巳○○之歷次
      供詞，均一致陳稱：附表編號4 至5 及編號8 所示之竊盜
      案件，係我與被告辛○○所為等語（見警卷第40至41頁、
      原審卷(一)第27頁、第64頁、原審卷(二)第27頁），查被告辛○○所為竊盜案件，數量非少，各次之參與人，並不一致
      ，對於各次參與人數之記憶，發生錯誤，在所難免，因被
      告辛○○於本院所為之陳述核與被告巳○○之供詞相符，
      堪認被告辛○○於警詢供稱：被告卯○○曾參與附表編號
      4 至5 及編號8 之竊盜案件云云，或係出於錯誤所致，不
      足為被告卯○○不利認定之依據。
（三）被告卯○○雖於警詢及原審審理時均一致供稱：附表編號
      7 所示之竊盜案件，係我與被告巳○○及辛○○共同所為
      等語，惟被告辛○○矢口曾參與該次竊盜案件，對照被告
      巳○○於原審審理時供稱：附表編號7 之竊盜案件，係我
      與被告卯○○所為等語（見原審卷(二)第27頁），並斟酌被
      告卯○○參與多次竊盜案件，對於各次參與行為人，自無
      可能均清楚記憶，自應以被告巳○○與被告卯○○供述一
      致之部分，即被告卯○○及巳○○均曾參與該次竊盜案件
      ，堪採為認定事實之基礎，至於彼此供述不一之部分，即
      難作為論斷被告辛○○參與該次竊盜案件之不利證據。
（四）被告卯○○雖於警詢及原審移審訊問時，供稱：我與被告
      辛○○曾參與附表編號9 之竊盜案件等語（見警卷第9 頁
      、第25頁），惟被告辛○○否認曾參與該次竊盜犯行，而
      被告卯○○對於其係與何人共同犯該次竊盜案件，於原審
      準備程序時又改稱：我係與被告巳○○共犯該次竊盜案件
      等語（見原審卷第81頁），是被告卯○○供述，既然前後
      不一，而有所瑕疵，自無法憑據被告卯○○對於被告辛○○不利之陳述，遽認被告辛○○參與附表編號9 之竊盜犯
      行。
    綜上所述，被告巳○○就所涉犯附表編號3 之竊盜犯行，被
    告卯○○所涉犯附表編號4 至5 及編號8 之竊盜犯行，以及
    被告辛○○所涉犯附表編號7 及編號9 之竊盜犯行，既屬無
    法證明，依法自應就上開部分為無罪之諭知，惟公訴人認此
    部分與前開竊盜論罪部分，具有連續犯之裁判上一罪關係，
    爰均不另為無罪之諭知，附此敘明。
五、又被告卯○○雖曾於92年11月27日凌晨3 時及同日3 時50分
    許，與共犯陳文川共同基於犯意聯絡，竊取藍美娜及鄭惠香
    所有自用小客車內之汽車電腦主機、汽車音響主機等物品，
    而涉犯刑法第321 條第1 項第3 款之攜帶兇器竊盜案件，經
    原審於93年12月31日，以93年度簡字第5000號判處有期徒刑
    6 月確定，而被告卯○○所犯附表編號2 至3 、編號7 、編
    號9 至10、編號12所示之加重竊盜犯行，係在該簡易判決前
    ，惟該前案所犯竊盜罪是92年11月27日所犯，與本件被告卯
    ○○所犯附表編號2 至3 、編號7 、編號9 至10、編號12所
    示加重竊盜犯行之時間，是在93年8 月以後，距離該簡易判
    決處刑案件之竊盜案件，已逾8 個月之久，依社會一般健全
    之觀念，應認被告卯○○於本案所犯連續加重竊盜犯行，與
    該簡易判決處刑案件，並非出自於同一概括犯意為之，而不
    具有連續犯之裁判上一罪關係，從而，被告卯○○於本案所
    犯如編號號2 至3 、編號7 、編號9至10 、編號12所示之加
    重竊盜犯行，自非該簡易判決處刑案件之既判力效力所及，
    亦附此敘明。
據上論結，應依刑事訴訟法第369 條第1 項前段、第364 條、第
299 條第1 項前段，刑法第28條、第330 條第1 項、第321 條第
1 項、第3 款、第4 款、第354 條、第56條、第55條、第51條第
5 款、第47條、第38條第1 項第2 款，罰金罰鍰提高標準條例第
1條 前段，判決如主文。
本案經檢察官陳國全到庭執行職務。
中　　華　　民　　國　　94　　年　　11　　月　　22　　日
                  刑事第六庭    審判長法  官　王憲義
                                      法  官  李璧君
                                      法  官  張盛喜
以上正本證明與原本無異。
強盜部分如不服本判決應於收受本判決後10日內向本院提出上訴
書狀，其未敘述上訴理由者，並得於提起上訴後10日內向本院補
提理由書狀（均須按他造當事人之人數附繕本）「切勿逕送上級
法院」。
竊盜部分不得上訴
中　　華　　民　　國　　94　　年　　11　　月　　23　　日
　　　　　　　　　　　　　　　　　　　書記官　林明威
附錄本件判決論罪科刑法條：
刑法第330條
犯強盜罪而有第321 條第1 項各款情形之一者，處7 年以上有期
徒刑。
前項之未遂犯罰之。
刑法第328條
意圖為自己或第三人不法之所有，以強暴、脅迫、藥劑、催眠術
或他法，至使不能抗拒，而取他人之物或使其交付者，為強盜罪
，處5 年以上有期徒刑。
以前項方法得財產上不法之利益或使第三人得之者，亦同。
犯強盜罪因而致人於死者，處死刑、無期徒刑或10年以上有期徒
刑；致重傷者，處無期徒刑或7 年以上有期徒刑。
第1 項及第2 項之未遂犯罰之。
預備犯強盜罪者，處1 年以下有期徒刑、拘役或3,000 元以下罰
金。
刑法第321條
犯竊盜罪而有左列情形之一者，處6 月以上、5 年以下有期徒刑
：
一  於夜間侵入住宅或有人居住之建築物、船艦或隱匿其內而犯
    之者。
二  毀越門扇、牆垣或其他安全設備而犯之者。
三  攜帶兇器而犯之者。
四  結夥三人以上而犯之者。
五  乘火災、水災或其他災害之際而犯之者。
六  在車站或埠頭而犯之者。
前項之未遂犯罰之。
刑法第354條
毀棄、損壞前2 條以外之他人之物或致令不堪用，足以生損害於
公眾或他人者，處2 年以下有期徒刑、拘役或500 元以下罰金。
附表：
┌──┬─────┬─────┬───┬──────────────┬─────────┬───┬─────────┐
│編號│ 犯罪時間 │ 犯罪地點 │行為人│ 犯　罪　方　法　及　手　段 │　犯　罪　所　得　│被害人│ 　備　　　註     │
├──┼─────┼─────┼───┼──────────────┼─────────┼───┼─────────┤
│1   │93年6 月27│高雄縣仁武│辛○○│辛○○獨自一人於夜間，徒手侵│電腦主機1 台、液晶│寅○○│見警卷第第18頁、原│
│    │日4 時許  │鄉○○○街│      │入寅○○位於上址之住宅，竊取│螢幕1 台、現金新臺│      │審卷(一)第26頁、第82│
│    │          │99號      │      │財物。                      │幣29000元、K金項鍊│      │頁、本院卷(二)第16頁│
│    │          │          │      │                            │2條、玉墜子5塊。  │      │、警卷第58至59頁  │
├──┼─────┼─────┼───┼──────────────┼─────────┼───┼─────────┤
│2   │93年8 月28│高雄縣仁武│辛○○│巳○○在旁把風，由卯○○及陳│汽車音響1組及VCD。│丑○○│警卷第8 頁、第39頁│
│    │日3 時20分│鄉○○○路│卯○○│俊樺分持一字型及十字型螺絲起│                  │      │、第25頁、原審卷(一)│
│    │許        │384巷口前 │巳○○│子各1 支敲破車號3N-6973 號（│                  │      │第223 頁、原審卷(二)│
│    │          │          │      │起訴書誤載為3M-6973號 ）休旅│                  │      │第26頁、警卷第78至│
│    │          │          │      │車車窗，毀損該車之車窗玻璃後│                  │      │81頁              │
│    │          │          │      │，進入車內竊取財物。        │                  │      │                  │
├──┼─────┼─────┼───┼──────────────┼─────────┼───┼─────────┤
│3   │93年9月1日│高雄市楠梓│辛○○│辛○○在旁把風，由卯○○持一│現金新臺幣100元   │丁○○│警卷第26頁、第223 │
│    │1時25分許 │區○○○街│卯○○│字型及十字型螺絲起子各1 支破│                  │      │頁、警卷第114至117│
│    │          │200 號    │      │壞車號TM-2846 號自用小客車車│                  │      │頁                │
│    │          │          │      │窗（毀損部分，未據告訴），進│                  │      │                  │
│    │          │          │      │入車內竊取財物。            │                  │      │                  │
├──┼─────┼─────┼───┼──────────────┼─────────┼───┼─────────┤
│4   │93年9月6日│高雄縣橋頭│辛○○│巳○○在旁把風，由辛○○持一│汽車音響主機1台   │壬○○│警卷第40頁、原審卷│
│    │1時20分許 │鄉○○路正│巳○○│字型螺絲起子，插入車號YQ-486│                  │      │(二)第17頁、警卷第82│
│    │          │心巷16號  │      │9號 自用小客車車窗縫隙，開啟│                  │      │至86頁            │
│    │          │          │      │車門後，進入車內竊取財物。  │                  │      │                  │
├──┼─────┼─────┼───┼──────────────┼─────────┼───┼─────────┤
│5   │93年9月9日│高雄縣橋頭│辛○○│巳○○在旁把風，由辛○○持一│汽車音響面板1 塊  │甲○○│警卷第40頁、原審卷│
│    │3時10分許 │鄉白樹村通│巳○○│字型螺絲起子，破壞車號YW-718│                  │      │(二)第17頁、警卷第87│
│    │          │樹路240 號│      │6 號自用小客車門鎖（毀損部分│                  │      │至92頁            │
│    │          │旁        │      │，未據告訴），竊取車內音響，│                  │      │                  │
│    │          │          │      │嗣為車主之姪子發現，而僅竊得│                  │      │                  │
│    │          │          │      │音響面板1 塊。              │                  │      │                  │
├──┼─────┼─────┼───┼──────────────┼─────────┼───┼─────────┤
│6   │93年9 月11│高雄縣橋頭│辛○○│巳○○在旁把風，由辛○○持一│汽車音響主機、喇叭│子○○│警卷第40頁、原審卷│
│    │日2 時30分│鄉南村糖北│巳○○│字型螺絲起子，插入車號YN-587│、擴大機各1 台。  │      │(二)第17頁、警卷第93│
│    │許        │路7巷口前 │      │8 號自用小客車車窗縫隙，開啟│                  │      │至97頁            │
│    │          │          │      │車門後，進入車內竊取財物。  │                  │      │                  │
├──┼─────┼─────┼───┼──────────────┼─────────┼───┼─────────┤
│7   │93年9 月16│高雄縣大社│卯○○│巳○○在旁把風，由卯○○持一│汽車音響一組。    │乙○○│原審卷(一)第224 頁、│
│    │日2 時40分│鄉三奶村新│巳○○│字型螺絲起子，破壞車號BT-973│                  │      │原審卷(二)第27頁、警│
│    │許        │興路13號前│      │5 號自用小客車車窗，毀損該車│                  │      │卷第98至100 頁    │
│    │          │          │      │之車窗玻璃後，進入車內竊取財│                  │      │                  │
│    │          │          │      │物。                        │                  │      │                  │
├──┼─────┼─────┼───┼──────────────┼─────────┼───┼─────────┤
│8   │93年9 月18│高雄縣橋頭│辛○○│巳○○在旁把風，由卯○○持一│汽車音響1台。     │辰○○│警卷第41頁、原審卷│
│    │日1 時35分│鄉○○路12│巳○○│字型螺絲起子，破壞車號VD-863│                  │      │(二)第17頁、第27頁、│
│    │許        │3號前     │      │2 號自用小客車車窗（毀損部分│                  │      │警卷第110 至113 頁│
│    │          │          │      │，未據告訴），進入車內竊取財│                  │      │                  │
│    │          │          │      │物。                        │                  │      │                  │
├──┼─────┼─────┼───┼──────────────┼─────────┼───┼─────────┤
│9   │93年9 月22│高雄縣仁武│卯○○│卯○○持一字型及十字型螺絲起│汽車音響主機1台及C│丙○○│警卷第9 頁、原審卷│
│    │日1 時50分│鄉○○○路│      │子各1 支，破壞車號VT-7760 號│D箱1個。          │      │(一)第25頁、第81頁、│
│    │許        │1486號旁  │      │自用小客車車窗（毀損部分，未│                  │      │第224 頁、警卷第  │
│    │          │          │      │據告訴），進入車內竊取財物。│                  │      │101 至104 頁。    │
├──┼─────┼─────┼───┼──────────────┼─────────┼───┼─────────┤
│10  │93年9 月24│高雄縣彌陀│卯○○│巳○○在旁把風，由卯○○持一│汽車音響及前座座椅│己○○│警卷第8 頁、第39頁│
│    │日0 時30分│鄉○○○路│巳○○│字型、十字型螺絲起子各1 支，│。                │（起訴│、原審卷(一)第224 頁│
│    │許        │鄉公所廣場│      │破壞車號ZC-1616 號自用小客車│                  │書誤載│、原審卷(二)第27頁、│
│    │          │旁        │      │車窗，毀損該車之車窗玻璃後，│                  │為張榮│警卷第60至69頁。  │
│    │          │          │      │進入車內竊取財物，並將該自用│                  │凱）  │                  │
│    │          │          │      │小客車駕入舊港口海邊附近魚池│                  │      │                  │
│    │          │          │      │丟棄。                      │                  │      │                  │
├──┼─────┼─────┼───┼──────────────┼─────────┼───┼─────────┤
│11  │93年9 月26│高雄縣橋頭│辛○○│巳○○在旁把風，由辛○○持一│汽車音響、CD箱。  │庚○○│警卷第40頁、第21頁│
│    │日0 時30分│鄉○○路17│巳○○│字型螺絲起子，破壞車號UX-817│                  │（起訴│、原審卷(二)第18頁、│
│    │許        │8號前     │      │7 號自用小客車門鎖（毀損部分│                  │書誤載│第27頁、警卷第105 │
│    │          │          │      │，未據告訴），進入車內竊取財│                  │為李怡│至109 頁          │
│    │          │          │      │物。                        │                  │青）  │                  │
├──┼─────┼─────┼───┼──────────────┼─────────┼───┼─────────┤
│12  │93年10月1 │高雄縣岡山│辛○○│卯○○在旁把風，由辛○○及蘇│車號VK-4555 號自用│癸○○│警卷第7 頁、第18頁│
│    │日4時許   │鎮劉厝里劉│卯○○│雋持一字型、十字型螺絲起子│小客車及車內音響主│（起訴│、第38頁、原審卷(一)│
│    │          │厝路21號前│巳○○│各1 支，破壞車號VK-4555 號自│機1台。           │書誤載│第225 頁、原審卷(二)│
│    │          │          │      │用小客車左前門鎖後，再破壞車│                  │為黃鴻│第18頁、第28頁、警│
│    │          │          │      │內方向盤鎖（毀損部分，未據告│                  │明）  │卷第72至78頁      │
│    │          │          │      │訴），以接電線方式，啟動車輛│                  │      │                  │
│    │          │          │      │，竊得該自用小客車。        │                  │      │                  │
└──┴─────┴─────┴───┴──────────────┴─────────┴───┴─────────┘
